臺灣高雄地方法院刑事判決　　　　　　　94年度易字第1287號
　　公　訴　人　臺灣高雄地方法院檢察署檢察官
　　被　　　告　丙○○
上被告因竊盜案件，經檢察官提起公訴（94年度偵字第10531 號
）暨移送併辦（94偵字第18108號），本院合議庭裁定由受命法
官獨任進行簡式審判程序，判決如下：
    主  文
丙○○共同連續攜帶兇器毀越安全設備竊盜，處有期徒刑壹年。
扣案固定剪壹支，沒收之。
    事  實
一、丙○○基於意圖為自己不法所有之概括犯意，於如附表編號
    1、4、6 、7 所示之時間及地點，持客觀上足以對人生命、
    身體及安全構成威脅，可供凶器使用之固定剪，連續為如附
    表1 、4 、6 、7 所示之竊盜行為；並與許金雄（另案審理
    中）基於共同竊盜之犯意聯絡，於如附表編號2 、3 、5 所
    示之時間及地點，由許金雄持客觀上足以對人生命、身體及
    安全構成威脅，可供凶器使用之固定剪或螺絲起子，連續為
    如附表2 、3 、5 所示之竊盜行為（毀損及無故侵入住宅部
    分均未據告訴）。嗣為警於民國94年3 月12日晚間7 時許，
    在高雄市鹽埕區○○○路57之3 號4 樓查獲，並扣得其所有
    供竊盜所用之固定剪1 支。
二、案經高雄市政府警察局楠梓分局報請台灣高雄地方法院檢察
    署檢察官偵查起訴。
    理  由
一、本件被告丙○○所犯係死刑、無期徒刑、最輕本刑為3 年以
    上有期徒刑以外之罪，其於準備程序中就被訴事實為有罪之
    陳述，經本院告知簡式審判程序之旨，並聽取公訴人及被告
    之意見後，合議庭裁定由受命法官獨任進行簡式審判程序，
    合先敘明。
二、訊據被告丙○○對於如附表所示之犯罪事實均坦承不諱，核
    與被害人庚○○、丁○○、壬○○、辛○○、戊○○、乙○
    ○及己○○於警、偵訊中之指訴及另案被告許金雄於警、偵
    訊中所為之陳述均大致相符。再被告遺留於被害人壬○○住
    處之指紋，經內政部警政署刑事警察局比對後，其中一枚指
    紋確認與被告於該局檔存中指紋卡之左環指指紋相符，有該
    局93年12月17日刑紋字第0930247735號鑑驗書1 份在卷可佐
    ；而被告將其竊盜所得之金飾均拿至瑞成銀樓變賣等情，亦
    據證人即瑞成銀樓負責人蔡凱文證述綦詳，並提出原料金買
    進登記簿影本一份附卷可憑。此外，復有被告竊盜所用之固
    定剪一支扣案可佐，本件事證明確，被告犯行堪以認定。
三、按固定剪及螺絲起子等物，於客觀上足致他人生命、身體及
    安全構成威脅，應屬兇器，核被告就附表編號1 、3 至7 所
    為，係犯刑法第321 條第1 項第2 款之毀壞門扇竊盜罪及同
    條第3 款之攜帶兇器竊盜罪。又按窗戶為安全設備，與門扇
    有別，是核被告就附表編號2 所為，係犯刑法第321 條第1
    項第2 款之毀越安全設備竊盜罪及同條項第3 款之攜帶兇器
    竊盜罪。被告就附表編號2 、3 、5 之犯行，與許金雄有犯
    意聯絡及行為分擔，俱為共同正犯。被告7 次加重竊盜犯行
    ，時間緊接，方法相同，觸犯構成要件相同之罪名，顯係基
    於概括犯意為之，依連續犯規定論以一情節最重之攜帶兇器
    毀越安全設備罪，並依法加重其刑。爰審酌被告年輕力壯，
    竟不思以己力賺取財物，於短時間內持兇器進入他人住宅行
    竊7 次，除侵害個人之財產權外，更破壞個人之居住安寧，
    嚴重威脅個人之居家安全，惡性非輕，惟念其犯後尚知坦承
    犯行，態度尚佳等一切情狀，量處如主文所示之刑，以資懲
    儆。扣案之固定剪一支，為被告所有，並為其竊盜所用之物
    ，爰依刑法第38條第1 項第2 款，宣告沒收之。
四、併案意旨（94偵字第18018 號）略以：被告復承前同一犯意
    ，與許雄金基於犯意聯絡，於94年8 月11日晚間7 時30分許
    ，共同持老虎鉗破壞被害人官瑞和位於高雄市○○區○○路
    996 號2 樓之2 之住宅門鎖後，竊取屋內官瑞和所有之黃金
    、對講機、行動電話、紀念金幣、手錶及現金新台幣22,000
    元，而認被告係犯刑法第321 條第1 項第1 、2 、3 款之加
    重竊盜罪嫌，並與本案有連續犯之關係。惟查，本案被告之
    多次竊盜犯行均係於93年10、11月間所為，而公訴人上開併
    案之行為時間係在94年8 月間，兩者相距9 月有餘，且被告
    亦供稱：其係因許金雄又邀其行竊才共同前往等語（見本院
    94 年8月31日準備程序筆錄），足見被告就併案部分與前揭
    起訴經論罪之部分並非基於概括犯意所為，自不生連續犯之
    裁判上一罪關係，本院無從併案審理，此部分應退由檢察官
    另行處理，併予說明。
據上論斷，應依刑事訴訟法第273 條之1 第1 項、第299 條第1
項前段，刑法第28條、第56條、第321 第1 項第2 款、第3 款、
第38條第1 項第2 款，判決如主文。
本案經檢察官甲○○到庭執行職務。
中　　華　　民　　國　　94　　年　　9 　　月　　14　　日
                  刑事第十五庭  法　官  盧怡秀
以上正本證明與原本無異。
如不服本判決，應於判決送達後10日內，向本院提出上訴狀。
中　　華　　民　　國　　94　　年　　9 　　月　　14　　日
                                書記官  林秀珍
┌───────────────────────────────────┐
│附表：                                                                │
├─┬─────┬──────┬────┬────────┬──────┤
│編│犯罪時間  │犯罪地點    │被害人  │方式            │竊盜所得    │
│號│          │            │        │                │            │
├─┼─────┼──────┼────┼────────┼──────┤
│1 │93年10月8 │高雄市楠梓區│庚○○  │丙○○持固定剪破│現金新台幣（│
│  │日上午10時│壽民路228 號│（起訴書│壞大門門鎖後進入│下同）1,000 │
│  │許        │4 樓之1     │誤載為陳│行竊            │元          │
│  │          │            │建亨）  │                │            │
├─┼─────┼──────┼────┼────────┼──────┤
│2 │93年10月12│高雄市楠梓區│丁○○  │由丙○○在旁把風│金飾項鍊2 條│
│  │日上午9時 │德民路318 號│        │，許金雄持螺絲起│、藍寶石戒指│
│  │至下午4時 │            │        │子及固定剪破壞屋│1 只、白金碎│
│  │間之某時  │            │        │後之鐵窗後，共同│鑽石項鍊1 條│
│  │          │            │        │翻越鐵窗進入行竊│、現金3,000 │
│  │          │            │        │                │元（總計約  │
│  │          │            │        │                │118, 000元）│
├─┼─────┼──────┼────┼────────┼──────┤
│3 │93年11月12│高雄市楠梓區│壬○○  │由丙○○在旁把風│電腦主機1 台│
│  │日上午10時│壽民路223 號│        │，許金雄持固定剪│、新力牌攝影│
│  │許至下午2 │6 樓        │        │破壞大門門鎖後，│機2 台、戒指│
│  │時許      │            │        │共同進入行竊    │4 只（總計約│
│  │          │            │        │                │100,000元） │
├─┼─────┼──────┼────┼────────┼──────┤
│4 │93年11月16│高雄市楠梓區│辛○○  │丙○○持固定剪破│筆記型電腦1 │
│  │日上午    │外環西路15之│        │壞該大門門鎖後進│台、手機1 台│
│  │          │5 號        │        │入行竊          │、紀念金幣1 │
│  │          │            │        │                │枚          │
├─┼─────┼──────┼────┼────────┼──────┤
│5 │93年11月23│高雄縣楠梓區│戊○○  │由丙○○在旁把風│現金6,000 元│
│  │日上午10時│翠屏路5 巷1 │        │，許金雄持螺絲起│、存摺16本  │
│  │許        │號3 樓      │        │子及固定剪破壞大│            │
│  │          │            │        │門門鎖後，共同進│            │
│  │          │            │        │入行竊          │            │
├─┼─────┼──────┼────┼────────┼──────┤
│6 │93年11月27│高雄縣楠梓區│乙○○  │丙○○持固定剪破│戒指2 只、現│
│  │日中午12時│壽民路68巷3 │        │壞大門門鎖後進入│金1,000 元、│
│  │至下午5 時│之3 號      │        │行竊            │相機1 台（總│
│  │間某時    │            │        │                │計約16,000元│
│  │          │            │        │                │）          │
├─┼─────┼──────┼────┼────────┼──────┤
│7 │93年11月底│高雄縣楠梓區│己○○  │丙○○持固定剪破│現金4,000 餘│
│  │某日上午  │惠民路142 之│        │壞大門門鎖後進入│元、手錶1 只│
│  │          │4 號        │        │行竊            │            │
└─┴─────┴──────┴────┴────────┴──────┘
附錄本案論罪科刑之法條：
中華民國刑法第321條
犯竊盜罪而有左列情形之一者，處 6 月以上、 5 年以下有期徒刑：
一  於夜間侵入住宅或有人居住之建築物、船艦或隱匿其內而犯之者。
二  毀越門扇、牆垣或其他安全設備而犯之者。
三  攜帶兇器而犯之者。
四  結夥三人以上而犯之者。
五  乘火災、水災或其他災害之際而犯之者。
六  在車站或埠頭而犯之者。
前項之未遂犯罰之。
